【裁判字號】    97,消債更,520
【裁判日期】    981014
【裁判案由】    更生事件
【裁判全文】
臺灣士林地方法院民事裁定           97年度消債更字第520號
聲  請  人
即  債務人  甲○○
                      國民
上列當事人聲請更生事件，本院裁定如下：
    主  文
債務人甲○○自中華民國九十八年十月十四日十七時起開始更生
程序。
命司法事務官進行本件更生程序。
    理  由
一、按債務人不能清償債務或有不能清償之虞，且無擔保或無優
    先權之債務總額未逾新臺幣（下同）1,200 萬元者，於法院
    裁定開始清算程序或宣告破產前，得向法院聲請更生，觀諸
    消費者債務清理條例第3 條、第42條第1 項規定自明。次按
    ，法院開始更生程序之裁定，應載明其年、月、日、時，並
    即時發生效力。法院開始更生或清算程序後，得命司法事務
    官進行更生或清算程序，必要時得選任律師、會計師或其他
    適當之自然人或法人一人為監督人或管理人，復為同條例第
    45 條 第1 項、第16條所明定。
二、本件聲請意旨略以：聲請人有不能清償債務之情事，前已提
    出債權人清冊，以書面向最大債權金融機構國泰世華商業銀
    行（下稱國泰世華銀行）請求協商，惟其協商當時每月薪資
    為4 萬至5 萬元，必要生活支出約為2 萬5,650 元，因而不
    同意國泰世華銀行提出60期以下，每月還款3 萬5,804 元之
    清償方案；又因清償期數過長，故不接受120 期以上，每月
    還款5,000 元之協商條件，致協商不成立。又聲請人無擔保
    或無優先權之債務總額未逾1,200 萬元，復未經法院裁定開
    始清算程序或宣告破產。為此，向本院聲請更生等語。
三、經查，聲請人甲○○所主張之上開事實，業據提出勞工保險
    被保險人投保資料表（見板院卷第12、12之1 頁）、前置協
    商不成立通知書（見板院卷第14頁）、財政部臺灣省北區國
    稅局民國95、96、97年度綜合所得稅各類所得資料清單、財
    產歸屬資料清單（見板院卷第15至17頁、本院卷第116 頁）
    、財團法人金融聯合徵信中心當事人綜合信用報告書（見本
    院卷第9 至15頁）、財團法人金融聯合徵信中心當事人綜合
    信用報告－債務清理條例前置協商專用債權人清冊（見本院
    卷第21至25頁）、薪資轉帳存款帳戶資料查詢明細表（見本
    院卷第95至104 頁）、薪資轉帳帳戶存摺內頁影本（見本院
    卷第113 頁）等為證。且經本院依職權向最大債權金融機構
    國泰世華銀行函查協商過程等情屬實，有國泰世華銀行98年
    3 月6 日民事陳報狀在卷可按（見本院卷第63、64頁），堪
    認為真正。又聲請人查無消費者債務清理條例第6 條第3 項
    、第8 條或第46條各款所定駁回更生聲請之事由存在，準此
    ，聲請人聲請更生，應屬有據。揆諸首揭規定及說明，應予
    開始更生程序，並命司法事務官進行本件更生程序。
四、爰裁定如主文。
中    華    民    國    98    年    10    月    14    日
                  民事第二庭  法      官  蕭錫証
上為正本係照原本作成。
本件不得抗告。
中    華    民    國    98    年    10    月    14    日
                              書  記  官  羅伊安


司法院資訊處製作；財團法人民間司法改革基金會備份。
